【裁判字號】    90,易,830
【裁判日期】    901214
【裁判案由】    竊盜
【裁判全文】
臺灣士林地方法院刑事判決                            九十年度易字第八三號
    公  訴  人  臺灣士林地方法院檢察署檢察官
    被      告  癸○○
右列被告因竊盜案件，經檢察官提起公訴（九十年度偵字第一０七００號），本院判
決如左：
        主  文
癸○○連續攜帶兇器、踰越牆垣及毀越安全設備、於夜間侵入住宅竊盜，累犯，處有
期徒刑壹年肆月，並應於刑之執行前令入勞動場所強制工作年。
        事  實
一、癸○○曾於民國八十九年間因竊盜案件，於八十九年四月二十五日經臺灣臺北地
    方法院判處有期徒刑七月，並於同年五月二十二日確定，刑期自八十九年七月二
    十日起至九十年二月十九日執行完畢，其於八十九年七月二十日入監前之同年六
    月四日再犯竊盜案件（按此案已於九十年七月三十一日經本院以九十年度易字第
    四四九號案件判處有期徒刑八月，現上訴於臺灣高等法院審理中），詎癸○○甫
    於九十年二月十九日出監後之同年三月十七日晚間七點多之夜間起，仍不知悔改
    ，因經濟拮据，缺錢花用，竟又另行起意，復意圖為自己不法之所有，並基於概
    括之犯意及犯罪之習慣，以如附表編號一至編號十一所示之犯罪方法，先後於如
    附表編號一至編號十一所示之時間、地點，連續竊取編號一至編號十一所示之財
    物，而為有犯罪習慣之人。嗣於九十年七月三十一日晚間七時五十三分許，癸○○在附表編號十一所示之地點竊取財物時，觸動保全警報系統，並於同日晚間八
    時八分許，竊得如附表編號十一所示之財物後，自原先被破壞之窗戶爬出時，適
    為接獲警報系統指示而前往現場之中興保全公司保全員顏志明、張國鈞會同警方
    當場查獲，並扣得如附表編號十一所示之木棍一支及起出如附表編號十一所示之
    財物。
二、案經臺北市政府警察局士林分局移送臺灣士林地方法院檢察署檢察官偵查起訴。
        理  由
一、右揭事實，業據被告癸○○供認不諱，並經被害人己○○、丁○○、壬○○、祝
    育慧、蔡玉鈴、乙○、庚○○、辛○○、丙○○、戊○○、曹建中所經營公司之
    經理甲○○及證人顏志明等人陳述屬實，復有甲○○出具之贓物認領收據一紙附
    卷及如附表編號十一所示之木棍一支扣案可資佐證，本件事證明確，被告犯行堪
    以認定。
二、按刑法第三百二十一條第一項第三款所謂之兇器，凡對於人之生命、身體之安全
    ，易生危險者均屬之，因攜帶兇器竊盜，只需行竊時攜帶具有危險性之兇器為已
    足，並不以攜帶之初在主觀上有以該兇器行兇之意圖為必要，本件被告行竊時所
    攜帶如附表編號一、五、六、七、九、十、十一所示之木棍，既足夠撬毀鐵窗之
    鐵條，顯為質地堅硬之工具，無論被告主觀上是否意在行兇或僅用以行竊，在客
    觀上均足以對人之生命、身體、安全構成威脅而具有行兇之危險性，自屬兇器無
    疑，核被告所為如附表所示之竊盜犯行，係犯如附表「所犯法條」欄所示之罪。
    被告所犯如附表所示之先後十一次竊盜犯行，時間緊接，所犯基本犯罪構成要件
    相同之罪名，顯係基於概括犯意反覆為之，應依刑法第五十六條連續犯之規定，
    按情節較重之如附表編號十一所示之犯行論以攜帶兇器、踰越牆垣及毀越安全設
    備（按本件被告犯罪手法並無毀越門扇，均詳如附表所示，起訴書誤認為應論以
    毀越門扇，洵有未洽，併予指明）、於夜間侵入住宅竊盜罪一罪論，並加重其刑
    。又被告曾於八十九年間因竊盜案件，經臺灣臺北地方法院判處有期徒刑七月確
    定，於九十年二月十九日執行完畢，此有臺灣高等法院被告全國前案紀錄表在卷
    可按，其於五年之內，再犯有期徒刑以上之本罪，為累犯，應依刑法第四十七條
    之規定加重其刑，並與前揭連續犯加重部分，遞加重之。爰審酌被告之素行、犯
    罪之動機、手段、竊盜之次數及正值青壯，不思以己力正當謀生，竟一再侵入他
    人住宅行竊，不僅侵害被害人之財產權，且嚴重影響住居安寧，並引致精神上之
    恐懼，所生之危害非輕，原不宜寬縱，惟念其坦承犯行，悔意殷殷，犯後態度良
    好等一切情狀，量處如主文所示之刑，以資懲儆。末查被告係十八歲以上之竊盜
    犯，其曾有如事實欄所述之竊盜前科紀錄，有前開前案紀錄表及本院九十年度易
    字第四四九號刑事判決一份在卷可憑，仍不知悛悔，且正值青壯，不思奮發上進
    ，甫於前案執行完畢出監後未及一月，竟即開始連續實施本案竊盜計達十一次之
    多，顯見其經刑罰處遇猶未能收其效，足認自我改造能力不足而有犯罪之習慣，
    並再犯之虞，應有加強他律矯治之必要，爰依竊盜犯贓物犯保安處分條例第三條
    第一項第一款之規定，諭知應於刑之執行前令入勞動場所強制工作三年，以資矯
    正。至於扣案之如附表編號十一所示之木棍一支，非違禁物，且係被告於路邊隨
    手撿拾之物，亦經被告供明在卷，尚乏確據證明係被告所有，自無從併為沒收之
    諭知，附此敘明。
據上論斷，應依刑事訴訟法第二百九十九條第一項前段，刑法第十一條前段、第五十
六條、第三百二十一條第一項第一、二、三款、第四十七條，竊盜犯贓物犯保安處分
條例第一條、第三條第一項第一款、第四條、第五條第一項，判決如主文。
本案經檢察官譚德周到庭執行職務。
中      華      民      國  九十      年     十二     月     十四     日
                                    臺灣士林地方法院刑事第三庭
                                        法  官  曾  家  貽
右正本證明與原本無異。
如不服本判決，應於判決送達後十日內，向本院提出上訴狀（須附繕本）。
                                        書記官  陳  玉  珍
中      華      民      國    九十      年     十二     月     十九     日
附錄本案論罪科刑法條：
中華民國刑法第三百二十一條第一項第一款、第二款、第三款
  犯竊盜罪而有左列情形之一者，處六月以上五年以下有期徒刑：
  一、於夜間侵入住宅或有人居住之建築物、船艦或隱匿其內而犯之者。
  二、毀越門扇、牆垣或其他安全設備而犯之者。
  三、攜帶兇器而犯之者。
附表：
┌──┬───────┬────────┬────────────────
│編號│  時     間   │  地     點     │ 犯 罪 方 法 及 竊 取 之 財 物
├──┼───────┼────────┼────────────────
│ 一 │九十年三月十七│臺北市內湖區○○○於路旁撿拾長約三、四尺、粗如手臂
│    │日晚間七點多之│路三段五十六巷一│之可供為兇器使用之木棍一支後，持
│    │夜間          │三二弄二十六號一│該木棍撬毀該住宅之安全設備即鐵窗
│    │              │樓己○○之住宅  │之鐵條後，再以手打開窗戶，隨即踰
│    │              │                │越該窗戶而於夜間侵入己○○之住宅
│    │              │                │行竊，計竊得價值約新臺幣（下同）
│    │              │                │三萬餘元之項鍊、戒指、手鍊等金飾
│    │              │                │，離去時，上開木棍則丟棄在窗戶邊
│    │              │                │。
├──┼───────┼────────┼────────────────
│ 二 │九十年六月初某│臺北市文山區辛亥│自天井處利用一樓之鐵架雨棚攀爬上
│    │日下午三、四時│路七段七十六巷十│二樓之丁○○之住宅外面，再踰越該
│    │許之日間      │五之一號二樓林志│住宅之安全設備即浴室之窗戶進入行
│    │              │奕之住宅        │竊，計竊得價值約三萬元之金飾。（
│    │              │                │侵入住宅部分，未據告訴）。
├──┼───────┼────────┼────────────────
│ 三 │九十年六月間某│臺北市中山區北安│利用一樓之遮雨棚攀爬上二樓之趙曼
│    │日晚間七點多之│路八二一巷四弄十│華之住宅外面，再踰越該住宅之安全
│    │夜間          │號二樓壬○○之住│設備即窗戶，而於夜間侵入壬○○之
│    │              │宅              │住宅行竊，計竊得價值約五千元之金
│    │              │                │飾。
├──┼───────┼────────┼────────────────
│ 四 │九十年七月九日│臺北市內湖區內湖│利用一樓之遮雨棚攀爬上二樓之祝育
│    │晚間七點半之夜│路三段五巷二號二│慧之住宅陽臺，徒手拉毀該住宅之安
│    │間            │樓祝育慧之住宅  │全設備即鋁窗之鋁條，隨即自該處踰
│    │              │                │越入內，而於夜間侵入祝育慧之住宅
│    │              │                │行竊，計竊得現金二萬餘元。
├──┼───────┼────────┼────────────────
│ 五 │於編號四及編號│臺北市內湖區○○○於路旁撿拾長約三、四尺、粗如手臂
│    │六之間某日晚間│路二段五十三巷一│之可供為兇器使用之木棍一支後，持
│    │七點半之夜間  │弄二十二號二樓蔡│該木棍並利用一樓鐵窗爬上二樓蔡玉
│    │              │玉鈴之住宅      │鈴之住宅外面，再以該木棍撬毀該住
│    │              │                │宅之安全設備即鐵窗之鐵條後，隨即
│    │              │                │以手打開窗戶，並自該窗戶踰越入內
│    │              │                │，而於夜間侵入蔡玉鈴之住宅行竊，
│    │              │                │因未翻找到值錢財物，致未得手，上
│    │              │                │開木棍則隨手丟棄在現場。
├──┼───────┼────────┼────────────────
│ 六 │九十年七月十二│臺北市松山區○○○於路邊撿拾長約三、四尺、粗如手臂
│    │日晚間七、八時│路三二五巷二十五│之可供為兇器使用之木棍一支後，持
│    │之間之夜間    │弄二十號二樓乙○│該木棍並利用一樓遮雨棚爬上二樓何
│    │              │之住宅          │鐳之住宅陽臺，再持該木棍撬毀該住
│    │              │                │宅之安全設備即鐵窗之鐵條後，隨即
│    │              │                │以手打開窗戶，並自該窗戶踰越入內
│    │              │                │，而於夜間侵入乙○之住宅行竊，計
│    │              │                │竊得價值約十萬元之手鍊、項鍊、金
│    │              │                │元寶等金飾及港幣三百餘元，得手後
│    │              │                │離去時，上開木棍則隨手丟棄在現場
│    │              │                │。
├──┼───────┼────────┼────────────────
│ 七 │於編號六之後至│臺北市中山區○○○於路邊撿拾長約三、四尺、粗如手臂
│    │九十年七月十六│街一九八巷四號二│之可供為兇器使用之木棍一支後，持
│    │日之間某日晚間│樓庚○○之住宅  │該木棍並利用一樓遮雨棚爬上二樓高
│    │七、八時許之夜│                │秋子之住宅陽臺，持該木棍撬毀該住
│    │間            │                │宅之安全設備即鐵窗之鐵條後，隨即
│    │              │                │以手打開窗戶，並自該窗戶踰越入內
│    │              │                │，而於夜間侵入庚○○之住宅行竊，
│    │              │                │計竊得價值約一萬元之金飾及現金三
│    │              │                │千餘元，得手後離去時，上開木棍則
│    │              │                │隨手丟棄在現場。
├──┼───────┼────────┼────────────────
│ 八 │九十年七月二十│臺北市中山區松江│利用一樓之遮雨棚攀爬上二樓之陳正
│    │一日晚間七、八│路四０二巷七弄二│杰之住宅陽臺，徒手拉毀該住宅之安
│    │時許之夜間    │號二樓辛○○之住│全設備即鋁窗之鋁條，隨即自該處踰
│    │      │宅              │越入內，而於夜間侵入辛○○之住宅
│    │              │                │行竊，計竊得現金四萬餘元、美金三
│    │              │                │百餘元及一兩多之金飾。
├──┼───────┼────────┼────────────────
│ 九 │九十年七月二十│臺北市中山區○○○於路邊撿拾長約三、四尺、粗如手臂
│    │九日晚間七、八│東路二五二巷十三│之可供為兇器使用之木棍一支後，持
│    │時許之夜間    │號二樓丙○○之住│該木棍並利用一樓遮雨棚爬上二樓呂
│    │              │宅              │添財之住宅陽臺，持該木棍撬毀該住
│    │              │                │宅之安全設備即鐵窗之鐵條後，隨即
│    │              │                │以手打開窗戶，並自該窗戶踰越入內
│    │              │                │，而於夜間侵入丙○○之住宅行竊，
│    │              │                │計竊得三錢多之金飾及現金一萬元，
│    │              │                │得手後離去時，上開木棍則隨手丟棄
│    │              │                │在現場。
├──┼───────┼────────┼────────────────
│ 十 │九十年七月三十│臺北市大同區○○○於路邊撿拾長約三、四尺、粗如手臂
│    │日晚間七點多至│路二十四巷二弄九│之可供為兇器使用之木棍一支後，持
│    │八點之夜間    │號二樓戊○○（起│該木棍自一樓攀爬上二樓之戊○○之
│    │              │訴書誤載為林怡秀│住宅，持該木棍撬毀該住宅之安全設
│    │              │）之住宅        │備即鐵窗之鐵條後，隨即以手打開窗
│    │              │                │戶，並自該窗戶踰越入內，而於夜間
│    │              │                │侵入戊○○之住宅行竊，計竊得現金
│    │              │                │七千元，得手後離去時，上開木棍則
│    │              │                │隨手丟棄在現場。
├──┼───────┼────────┼────────────────
│  │九十年七月三十│臺北市○○路○段│於屋外撿拾長約四尺、粗如手臂之可
│    │一日晚間七點半│一二一號一樓曹建│供為兇器使用之堅實木棍一支後，持
│    │之夜間        │中（起訴書誤載為│該木棍踰越該住宅之牆垣，再以該木
│    │              │甲○○）之住宅  │棍撬毀該住宅之安全設備即鐵窗之鐵
│    │              │                │條及打破窗戶之玻璃後，隨即踰越該
│    │              │                │窗戶而於夜間侵入曹建中之住宅行竊
│    │              │                │，計竊得現金一千五百五十元。
└──┴───────┴────────┴────────────────


司法院資訊處製作；財團法人民間司法改革基金會備份。
